臺灣高等法院高雄分院刑事判決　　　　94年度上訴字第1476號
上　訴　人
即　被　告　甲○○
上列上訴人因違反毒品危害防制條例案件，不服臺灣屏東地方法
院94年度訴字第261 號中華民國94年6 月22日第一審判決（起訴
案號：臺灣屏東地方法院檢察署93年度毒偵字第2479號），提起
上訴，本院判決如下：
     主  文
上訴駁回。
     事  實
一、甲○○前於民國（下同）89年間，因施用毒品案件，經臺灣
    屏東地方法院以89年度毒聲字第2893號裁定送觀察、勒戒後
    ，認有繼續施用毒品之傾向，再經該院以90年度毒聲字第73
    號裁定送強制戒治。嗣經該院以90年度毒聲字第2036號裁定
    停止戒治，所餘戒治期間付保護管束，並於91年1 月13日（
    原判決誤載為31日）保護管束期滿，經臺灣屏東地方法院檢
    察署檢察官於91年1 月18日（原判決誤載為13日）以91年度
    戒毒偵字第16號不起訴處分確定。詎仍不知戒絕毒品，又基
    於施用第一級毒品海洛因之犯意，於93年9 月15日某時，在
    嘉義市○區○○路405 巷13號旁騎樓下，以將毒品海洛因摻
    入香菸內點燃吸食之方式，施用第一級毒品海洛因1 次。嗣
    於同年9 月17日12時40分許，在嘉義市○區○○路405 巷13
    號前，為警查獲（並在同遭查獲之案外人江慶龍所坐椅子下
    扣得所有人不明且沾有毒品海洛因殘渣之注射針筒1 支）。
二、案經嘉義市警察局第一分局報告報告臺灣嘉義地方法院檢察
    署檢察官呈請臺灣高等法院檢察署令轉臺灣屏東地方法院檢
    察署檢察官偵查起訴。
    理  由
一、上訴人即被告甲○○（下稱被告）經本院合法傳喚，雖未到
    庭，惟上揭事實，已據被告於原審審理中坦承不諱，而被告
    為警查獲後經採尿送鑑定結果，呈嗎啡陽性反應，有台灣檢
    驗科技股份有限公司濫用藥物檢驗報告1 份在卷可稽，是被
    告之自白，應與事實相符。查被告前於89年間，因施用毒品
    案件，經原審法院以89年度毒聲字第2893號裁定送觀察、勒
    戒後，認有繼續施用毒品之傾向，再經該院以90年度毒聲字
    第73號裁定送強制戒治，嗣因戒治成效良好，經該院以90年
    度毒聲字第2036號裁定停止戒治，所餘戒治期間付保護管束
    ，且於91年1 月13日保護管束期滿，經臺灣屏東地方法院檢
    察署檢察官於91年1 月18日以91年度戒毒偵字第16號不起訴
    處分確定，有卷附臺灣屏東地方法院檢察署刑案資料查註紀
    錄表、臺灣高等法院被告全國前案紀錄表可參，是被告上開
    施用第一級毒品犯行，自應依法論科。
二、按海洛因係毒品危害防制條例所定之第一級毒品，不得非法
    施用，核被告所為，係犯毒品危害防制條例第10條第1 項施
    用第一級毒品罪。被告持有毒品之低度行為，已為其施用之
    高度行為所吸收，不另論罪。
三、原審認被告罪證明確，因而適用毒品危害防制條例第10條第
    1 項規定，並審酌被告曾有竊盜等前科（被告犯本罪時尚未
    執行完畢，有卷附臺灣屏東地方法院檢察署刑案資料查註紀
    錄表、臺灣高等法院被告全國前案紀錄表可參），復經戒斷
    毒癮之保安處分程序（參見前揭紀錄表），猶無法徹底戒絕
    ，顯見其意志不堅，無悔改之決心，有違政府制定毒品危害
    防制條例之立法美意，惟考量施用毒品係戕害自身健康，及
    犯後態度尚可等一切情狀，量處有期徒刑10月；並敘明扣案
    之注射針筒1 支，被告於警詢及原審審理中均堅決否認為其
    所有，且參酌該注射針筒確在江慶龍所坐椅子下方查獲者，
    有被告及江慶龍警詢筆錄在卷可參，參以被告係以點煙吸用
    方式施用毒品海洛因，足見該注射針筒亦非被告施用毒品海
    洛因之工具，既乏積極證據證明確與被告施用毒品海洛因犯
    行有關，爰不另為沒收銷燬之諭知。經核原判決認事用法，
    核無不合，量刑亦屬允當。被告上訴意旨並未敘明理由，遽
    為指摘原判決不當，為無理由，應予駁回。
四、被告經合法傳喚，無正當理由不到庭，爰不待其到庭陳述，
    逕行判決。
據上論斷，應依刑事訴訟法第368條、371條，判決如主文。
本案經檢察官許月雲到庭執行職務。
中　　華　　民　　國　　94　　年　　11　　月　　30　　日
                  刑事第四庭    審判長法  官 蕭權閔
                                      法  官 陳吉雄
                                      法  官 林水城
以上正本證明與原本無異。
如不服本判決應於收受本判決後10日內向本院提出上訴書狀，其
未敘述上訴理由者，並得於提起上訴後10日內向本院補提理由書
狀（均須按他造當事人之人數附繕本）「切勿逕送上級法院」。
中　　華　　民　　國　　94　　年　　11　　月　　30　　日
　　　　　　　　　　　　　　　　　　　書記官 吳新貞
毒品危害防制條例第10條第1項
施用第一級毒品者，處 6 月以上 5 年以下有期徒刑。
